【裁判字號】    90,上易,890
【裁判日期】    900802
【裁判案由】    竊盜
【裁判全文】
臺灣高等法院臺南分院刑事判決              九十年度上易字第八九號      Ｇ
      上  訴  人  臺灣雲林地方法院檢察署檢察官
      被      告  庚  ○  ○
右上訴人因被告竊盜案件，不服臺灣雲林地方法院八十九年度易字第三五九號中華民
國九十年四月三十日第一審判決（起訴案號：臺灣雲林地方法院檢察署八十九年度偵
字第一七九九號），提起上訴，本院判決如左：
      主      文
原判決撤銷。
庚○○連續竊盜，處有期徒刑陸月，如易科罰金，以參佰元折算壹日。扣案之卡片一
張沒收。
      事      實
一、庚○○前於民國（下同）八十六年間，因竊盜罪，經臺灣雲林地方法院判處有期
    徒刑七月，緩刑三年，詎其在緩刑期間內，竟不知悔改，復基於意圖為自己不法
    所有之概括犯意，連續於如附表所示之時間、地點，前後多次以自製之繩線綁電
    話卡粘膠方式，竊取附表所示寺廟內賽錢箱之香油錢新台幣（下同）七百元至三
    千三百五十元不等之現金。其中二次因箱內無現金而未遂。嗣於八十九年四月二
    十七日十七時許，在雲林縣土庫鎮○○里○○路六十之三號為警查獲，並扣得贓
    物三千三百五十元，及循線在帥興宮查獲作案用之前開工具。
二、案經雲林縣警察局虎尾分局報請臺灣雲林地方法院檢察署檢察官偵查起訴。
      理      由
一、被告經合法傳喚，無正當理未到庭陳述，然其於原審審理時矢口否認有何竊盜犯
    行，辯稱：伊並未至上開寺廟竊取財物，上開自白，係警察刑求所述，伊於偵查
    中害怕，以至未為真實之陳述云云。惟查：
（一）被告於附表所示時、地至上開寺廟竊取賽錢箱內財物之事實，業據被告於警訊
      、偵查中供認無訛，核與被害人甲○、丙○○、乙○○、戊○○所指述被竊之
      情節相吻合，並有失竊現場查證書七紙、乙○○所出具之贓物認領保管收據一
      紙、照片十八幀在卷可稽，及被告行竊用之卡片一張扣案可資佐證。
（二）被告經警查獲時，為警發現其住處內有若干沾有膠劑之金錢，經警詢問其金錢
      來源，被告供稱：「警方所查獲新台幣三千五百元是我於八十九年四月二十七
      日二時許，在虎尾鎮興中里二○五之一號的帥興宮內竊取的」「我是利用電話
      卡將鑰匙黏在上面，以增加電話卡的重量，並綁上繩子，再將電話卡沾上膠劑
      ，以利用釣魚方式，放進香油箱裡面，以粘上鈔票上來，所以鈔票上面會有沾
      上膠劑」「我是從寺廟旁廁所的上面爬到廟門的上面，而上面正好有乙個空洞
      ，我就是從空洞爬到裡面竊取的」（問：你除了竊取帥興宮內財物外，有無再
      犯其他案件？請詳述之。答：）有的。」「（問：警方在帥興宮內所查獲自製
      電話卡上黏有鑰匙乙個，是否為你所有？答：）是我製作的沒錯」等語，核與
      查獲本案之警員林郁庭到庭證述：「當天是要查獲毒品，到他房間發現他的錢
      上有留強力膠的痕跡，我們問他，他才告訴我們是他到很多廟，用線綁電話卡
      加上強力膠將錢粘起來的，他還帶我們去廟去查」等語一致，並經被害人即帥
      興宮主任委員乙○○到庭陳稱：在八十九年四月二十七日早上六時許... 我察
      看發現廟內油香箱被竊，油香箱內有一片卡片沾有膠劑，才知道錢被偷，那張
      沾有膠劑的卡片我們交給警員，我領回被竊之錢幣時，錢上還沾有膠劑等語明
      確，足認被告確有於上開時地，竊取前揭寺廟賽錢箱內財物之事實。是被告前
      揭自白核與事實相符，應堪採信。
（三）至被告於原審審理時翻異前供，辯稱伊未曾去過上開寺廟，並未竊取寺廟內之
      財物云云，所辯顯係事後卸責之詞，不足採信。又其雖提出刑求之抗辯，然被
      告於檢察官偵查時不僅坦認其罪，且未抗辯警訊之自白，足見所謂遭刑求云云
      ，亦係卸責之詞，殊不足採。是本件事證明確，被告犯行堪以認定，自應依法
      論科。
二、核被告所為，係犯刑法第三百二十條第一項、第三項之竊盜既遂罪與竊盜未遂罪
    。被告六次竊盜既遂及二次竊盜未遂犯行，時間緊接、所犯構成要件相同，雖有
    既遂、未遂之分，仍成立竊盜既遂罪之連續犯，應依刑法第五十六條之規定以一
    罪論，並依法加重其刑。原審予以論罪科刑，惟查：（一）被告雖曾因竊盜罪經
    臺灣雲林地方法院判處有期徒刑七月，緩刑三年，然緩刑尚未被撤銷執行有期徒
    刑，原判決主文記載被告為「累犯」，核有未洽。（二）原判決犯罪事實欄記載
    如附表所示，唯判決書未附加附表，以致犯罪事實不明，亦有疏漏。檢察官上訴
    意旨指稱被告仍涉其餘竊盜罪，雖不足採（詳後述），惟原判決既有可議，自應
    由本院將原判決撤銷改判。爰審酌被告不思正途獲取報酬，反圖不勞而獲，仿宵
    小行徑，竊取他人財物，其心態顯有未當，且其已有竊盜前科，素行不佳，於被
    查獲後又再犯罪，不知悔改，及其犯罪後於本院審理時猶飾詞圖卸等一切情狀，
    量處被告有期徒刑六月。復按刑法第四十一條：「犯最重本刑為三年以下有期徒
    刑之罪，而受六月以下有期徒刑或拘役之宣告，因身體、教育、職業或家庭之關
    係，執行顯有困難者，得以一元以上三元以下折算一日，易科罰金」，已於九十
    年一月十日經總統公布修正為第四十一條第一項：「犯最重本刑為五年以下有期
    徒刑之罪，而受六月以下有期徒刑或拘役之宣告，因身體、教育、職業或家庭之
    關係或其他正當事由，執行顯有困難者，得以一元以上三元以下折算一日，易科
    罰金」，同年月十二日生效。本件被告犯罪日期在前述法律修正前，犯罪後法律
    變更，比較新舊法，以新法對被告有利，自應適用新法即修正後之刑法第四十一
    條第一項前段之規定，諭知易科罰金之折算標準，併此敘明。扣案之卡片一張，
    為被告所有供犯罪所用之物，業據其於警訊中供承在卷，爰依刑法第三十八條第
    一項第二款之規定宣告沒收。
三、被告經合法傳喚，無正當理由不到庭，爰不待其陳述逕行判決。
四、檢察官上訴意旨認：被告於八十九年七月二十日在雲林縣北港鎮後溝里堤岸為警
    查獲騎乘無牌照之重型機車一部（即臺灣雲林地方法院檢察署八十九年度偵字第
    二九三八號）及被告於八十九年六月二十六日八時八分許，在彰化線員林鎮○○
    里○○路五○○號前，以自備鑰匙竊取蔡志偉所有之ＪＧＸ─五九六號重型機車
    一部，得手後供己代步之用（即臺灣雲林地方法院檢察署八十九年度偵字第四三
    ○○號），因認被告涉有刑法第三百二十條第一項之竊盜罪嫌，且與本案有連續
    犯裁判上一罪之關係云云。惟查：
（一）被告於警訊中供稱：伊於八十九年七月二十日在雲林縣北港鎮後溝里堤岸經警
      查獲之無牌照之重型機車，係伊於八時九年七月二十日十一時許，向友人「慶
      隆」借的；另其於八十九年六月二十六日八時八分許，在彰化線員林鎮○○里
      ○○路五○○號前，為警查獲之重型機車一部，係伊於八十九年十月十四日早
      上九時二十分許向丁○○借的等語，核與證人己○○、辛○○到庭證稱：上開
      車號ＪＧＸ─五九六號重型機車一部確係被告向丁○○所借之機車等語（見原
      審九十年四月二十六日審判筆錄）相符，堪信被告上開所辯非虛。
（二）又被害人陳東泓、蔡志偉於警訊時陳述渠等機車失竊之時、地，並未明確指證
      被告有何竊盜行為，而贓物領據亦僅能證明被告為警查獲時係騎乘被害人陳東
      泓、蔡志偉失竊之前揭機車，雖被告無法提供綽號「慶隆」男子之真實姓名、
      住所及聯絡方式以供本院查證，其所供稱向綽號「慶隆」借用機車之過程，亦
      與常情有悖，惟本件並無直接證據證明被告有竊盜犯行，又贓車之來源有多種
      不同之管道，有竊盜而得，或搶奪而得，或買賣而得，或收受而得，或侵占而
      得，竊盜並非唯一之可能性，是尚無證據可資認定被告有竊盜之犯行。
（三）綜上，上訴部份之犯行與本院認定之犯罪事實部分，並無連續犯之裁判上一罪
      之關係，非本案效力所及，本院自不得併予審究。而被告所為是否犯「贓物」
      之罪，則宜退回由檢察官另行偵辦。
五、被告另於九十年三月一日竊取機車，經臺灣雲林地方法院於九十年五月二十一日
    判處有期徒刑十月，有該院九十年易字第三六二號判決書附卷足參。經查本院係
    於八十九年四月間盜取寺廟香油錢，而該案係九十年五月竊取機車，二案相隔逾
    一年，且被告於本院審理時，堅稱無竊取機車之意，加以二案犯罪型態不同，顯
    見被告嗣後所為竊取機車之行為係另行起意，與本案並無連續犯裁判上一罪之關
    係，本院就該案自不得併予審究，亦附為記明。
據上論結，應依刑事訴訟法第三百六十九條第一項前段、第三百六十四條、第二百九
十九條第一項前段、第三百七十一條，刑法第二條第一項前段、第五十六條、第三百
二十條第一項、第三十八條第一項第二款、修正後刑法第四十一條第一項前段，罰金
罰鍰提高標準條例第一條前段、第二條，判決如主文。
本案經檢察官羅清溪到庭執行職務。
中    華    民    國      九十      年      八      月          二      日
                                  臺灣高等法院臺南分院刑事第四庭
                                      審判長法官  陳    義    仲
                                            法官  宋    明    蒼
                                            法官  蔡    崇    義
右正本證明與原本無異。
不得上訴。
                                      法院書記官  李    育    儒
中    華    民    國      九十      年      八      月          六      日
附錄本案論罪科刑法條全文：
刑法第三百二十條：
意圖為自己或第三人不法之所有，而竊取他人之動產者，為竊盜罪，處五年以下有期
徒刑、拘役或五百元以下罰金。
意圖為自己或第三人不法之利益，而竊佔他人之不動產者，依前項之規定處斷。
前二項之未遂犯罰之。


司法院資訊處製作；財團法人民間司法改革基金會備份。
